【裁判字號】    99,抗,912
【裁判日期】    991029
【裁判案由】    停止強制執行
【裁判全文】
臺灣高等法院民事裁定                   99年度抗字第912號
抗  告  人  丙○○
相  對  人  普騰預伴混凝土股份有限公司
法定代理人  甲○○
相  對  人  乙○○
上列當事人間聲請停止強制執行事件，抗告人對於中華民國99年
5月20日臺灣桃園地方法院99年度聲字第444號所為裁定，提起抗
告，本院裁定如下：
    主  文
原裁定廢棄。
相對人在原審之聲請駁回。
聲請及抗告程序費用由相對人負擔。
    理  由
一、按第三人就執行標的物有足以排除強制執行之權利者，得於
    強制執行程序終結前，向執行法院對債權人提起異議之訴、
    又有回復原狀之聲請，或提起再審或異議之訴，或對於和解
    為繼續審判之請求，或提起宣告調解無效之訴、撤銷調解之
    訴、或對於強制執行法第4條第1項第5 款之裁定提起抗告時
    ，法院因必要情形，或依聲請定相當並確實擔保，得為停止
    強制執行之裁定。強制執行法第15條、第18條第2 項分別定
    有明文。
二、本件原裁定以：相對人普騰預拌混凝土股份有限公司（下稱
    普騰公司）前於民國（下同）96年12月28日向相對人乙○○
    買受桃園縣龜山鄉○○○段坑底小段5362臨時建號建物（下
    稱系爭建物）及其坐落之同小段243 地號土地（下稱系爭土
    地），並已由相對人乙○○將系爭土地所有權移轉登記予相
    對人普騰公司，故系爭建物已為普騰公司所有，始終未曾為
    訴外人即債務人吳宗霖所有，相對人並已提起第三人異議之
    訴，爰依強制執行法第18條第2 項規定聲請停止強制執行，
    業經原法院依職權調取原法院87年度執字第7546號強制執行
    事件及99 年度訴字第451號相對人所提第三人異議之訴事件
    案卷核閱屬實，普騰公司所提原法院99 年度訴字第451號第
    三人異議之訴事件判決確定或終結前，暫予停止原法院87年
    度執字第7546號強制執行程序，為有理由，乃裁定准許相對
    人為抗告人提供擔保後，停止上開強制執行程序就系爭建物
    之強制執行程序，固無非見。
三、惟查，抗告人於87年7月7日以原法院86年度重訴字第1025號
    確定判決為執行名義，向原法院民事執行處聲請就債務人吳
    宗霖所有坐落桃園縣龜山鄉○○○段坑底小段242 地號等18
    筆土地強制執行，經該院以87年度執字第7546號強制執行事
    件對上開土地實施查封並已實行拍賣在案。然抗告人已將執
    行債權全數轉讓與第三人陳錦崑，並已於99 年3月17日向原
    法院民事執行處陳報，有陳報狀、債權讓與契約書及掛號郵
    件收件回執在卷足稽（見本院卷第12-17 頁），並經原法院
    以99 年7月23日桃院永87執十字第7546號函覆本院稱「本院
    87 年度執字第7546號債權人陳錦崑（原丙○○）等...給付
    借款強制執行事件，本件原債權人丙○○於99 年3月17日具
    狀表明債權已讓與陳錦崑，目前之執行債權人為陳錦崑」在
    卷（見本院卷第27頁），復有抗告人所提出之原法院民事執
    行處拍賣公告及99 年8月16日桃院永87執十字第7546號函足
    稽（見本院卷第36-46頁），則相對人普騰公司於99年5月17
    日提出本件停止執行之聲請時，抗告人已非系爭執行事件之
    債權人甚明，然相對人竟仍以抗告人為債權人而對之聲請停
    止強制執行，依上說明，於法自有未合，從而原裁定予以准
    許，自有未洽，抗告論旨指摘原裁定不當，求予廢棄為有理
    由，應由本院將原裁定廢棄，另裁定如主文第二項所示。
據上論結，本件抗告為有理由，依強制執行法第30條之1 、民事
訴訟法第492條、第95條、第78條、第85條第1項，裁定如主文。
中    華    民    國    99    年    10    月    29    日
                    民事第十九庭
                        審判長法  官  張  蘭
                              法  官  黃莉雲
                              法  官  王漢章
正本係照原本作成。
本裁定除以適用法規顯有錯誤為理由外，不得再抗告。如提起再
抗告，應於收受後10日內委任律師為代理人向本院提出再抗告狀
。並繳納再抗告費新台幣１千元。
中    華    民    國    99    年    10    月    29    日
                              書記官  周淑靜

司法院資訊處製作；財團法人民間司法改革基金會備份。
